【裁判字號】    89,苗小,16
【裁判日期】    890301
【裁判案由】    給付票款
【裁判全文】
臺灣苗栗地方法院小額民事判決  八十九年度苗小字第十六號
    原      告  甲○○
    被      告  乙○○
                        身分証.
右當事人間請求給付票款事件，本院判決如左：
    主    文
被告應給付原告新台幣玖萬元，及自民國八十八年八月三十日起至清償日止，按年息百分之
六計算之利息。
訴訟費用新台幣壹仟零柒拾元由被告負擔。
本判決得假執行。
    事實及理由
一、原告之聲明：求為判決如主文所示。
二、事實摘要：被告曾經簽發付款人為慶豐商業銀行，票號ＣＦ0000000號，面額新
              臺幣（下同）九萬元，發票日八十八年八月三十日之支票乙紙，交付原告供
              原告用以給付貨款，茲原告於該支票發票日到期前，已將該紙支票面額所示
              之九萬元清償被告，惟屆期經原告提示該支票，卻因存款不足遭退票，經原
              告屢次向被告請求給付系爭票款，被告均不置理，乃依法提起本件訴訟。被
              告雖自認該紙支票之真正，及原告確曾於該紙支票發票日屆至前，清償其向
              被告借用之該紙支票面額所示之九萬元，惟以原告前向被告借用支票，未在
              票期日屆至前，將款項存入被告戶頭，造成被告退票，原告就此應賠償被告
              之損失等語置辯，而求為判決駁回原告之訴。
三、法院之判斷：
（一）本件原告主張之上開事實，業據其提出系爭支票及退票理由單影本各乙紙為證，經核
      相符，被告亦自認系爭支票為其所簽發，及原告確已清償其所借用之系爭支票面額所
      示之九萬元，自堪信原告之主張為真正。
（二）按「在票據上簽名者，依票上所載文義負責」、「支票發票人應照支票文義擔保支票
      之支付」，票據法第五條第一項、第一百二十六條分別定有明文。又支票之執票人向
      支票債務人行使追索權時，得請求自為付款提示日起之利息，如無約定利率者，依年
      利六釐計算，票據法第一百三十三條復有明定。本件系爭支票既係被告所簽發，依上
      開法條規定，自應負發票人之責。被告雖以原告前曾向其借用支票造成退票，應賠償
      被告因此所受之損失等語置辯，惟此乃另一問題，與本件被告應否對其所簽發之系爭
      票據負清償責任之爭點無涉，且被告就此亦未舉証以實其說，其抗辯自不可採。從而
      ，原告本於票據之法律關係，請求被告給付九萬元，及自提示日（即八十八年八月三
      十日）起至清償日止，按年息百分之六計算之遲延利息，為有理由，應予准許。
四、假執行之宣告：
    本件係依小額訴訟程序所為之判決，爰依職權宣告假執行。
五、結論：本件原告之訴為有理由，並依民事訴訟法第四百三十六條之二十三、第四百三十
    六條第二項、第七十八條、第四百三十六條之十九第一項、第四百三十六之二十，判決
    如主文。
中        華        民        國   八十九   年      三       月      一       日
                                  臺灣苗栗地方法院苗栗簡易庭
~B法      官  黃桂興
右為正本係照原本作成。
如對本判決上訴，須於判決送達後廿日內向本院提出上訴狀（應按他造當事人之人數附繕本
）。
~B法院書記官  游智凱
中        華        民        國   八十九   年      三       月       一      日


司法院資訊處製作；財團法人民間司法改革基金會備份。
